【裁判字號】    89,訴,1489
【裁判日期】    890731
【裁判案由】    毒品危害防制條例
【裁判全文】
臺灣高雄地方法院刑事判決                        八十九年度訴字第一四八九號
    公  訴  人  臺灣高雄地方法院檢察署檢察官
    被      告  甲○○
右列被告因毒品危害防制條例案件，經檢察官提起公訴 (八十九年度毒偵字第三八五
六號)，本院判決如左：
    主  文
甲○○施用第一級毒品，處有期徒刑捌月；又連續施用第二級毒品，處有期徒刑參月
。應執行有期徒刑拾月。
殘餘海洛因粉末之夾鏈袋壹個沒收銷燬之。
    事  實
一、甲○○曾於民國八十八年間因施用毒品案件，經台灣高雄地方法院檢察署檢察官
    （下稱檢察官）聲請本院以八十八年度毒聲字第二四四四號裁定送觀察、勒戒後
    ，認無繼續施用毒品之傾向，由檢察官於八十八年一月二十九日以八十八年度偵
    字第二二三三號不起訴處分確定。詎甲○○不知悛悔，於上開不起訴處分確定後
    五年內，復基於概括之犯意，於八十九年五月二十日及同年月廿四日，連續在其
    真實姓名不詳之朋友位在高雄市○○街與自立路口附近住處，以安非他命晶體置
    於電燈泡內，下端以火燒烤，使安非他命晶體汽化，產生白煙予以吸用之方式，
    施用第二級毒品安非他命二次，又另行起意，於同年月廿三日，在上開地點，以
    注射左手下手臂血管之方式，施用第一級毒品海洛因一次。嗣於八十九年五月二
    十六日十二時許，在高雄市新興區○○○路二十六號四樓四０一室為警查獲，並
    扣得殘餘海洛因粉末塑膠袋一個、研磨器一個及行動電話三支。經檢察官聲請本
    院以八十九年度毒聲字第四一七一號裁定送觀察、勒戒後，認有繼續施用毒品傾
    向，而經檢察官聲請本院以八十九年毒聲字第四七０一號裁定令入戒治處所施以
    強制戒治迄今。
二、案經高雄市政府警察局刑事警察大隊報請臺灣高雄地方法院檢察署檢察官偵查起
    訴。
    理  由
一、右揭事實訊據被告甲○○坦承不諱，又其於前揭時地為警查獲後，於警訊時親自
    採集之尿液，經送高雄市政府衛生局檢驗結果，其尿液中呈有甲基安非他命及嗎
    啡陽性反應（按海洛因注射入人體後，水解還原成嗎啡，再循嗎啡之代謝方式排
    出體外，已據行政院衛生署藥物食品檢驗局以（73）藥檢壹字第０三０二二一號
    函說明綦詳），有該所出具之煙毒尿液檢驗成績書一紙附卷可稽，再被告經本院
    以八十九年度毒聲字第四一七一號裁定送觀察、勒戒後，於勒戒處所採集之尿液
    ，經檢驗亦呈有甲基安非他命及鴉片陽性反應，有台灣高雄看守所附設勒戒處所
    報告書及該所受勒戒人尿液件驗結果報告表各一紙在卷可按，足見被告自白施用
    安非他命及海洛因，洵與事實相符，而得採為論罪科刑之基礎。又被告曾於八十
    八年間因施用毒品案件，經檢察官聲請本院以八十八年度毒聲字第二四四四號裁
    定送觀察、勒戒後，認無繼續施用毒品之傾向，由檢察官於八十八年一月二十九
    日以八十八年度偵字第二二三三號不起訴處分確定乙節，有不起訴處分書一紙足
    憑。其於上開不起訴處分確定後五年內，復施用第一級毒品海洛因及第二級毒品
    安非他命，經檢察官聲請本院以八十九年度毒聲字第四一七一號裁定送觀察、勒
    戒後，認有繼續施用毒品傾向，而經檢察官聲請本院以八十九年毒聲字第四七０
    一號裁定令入戒治處所施以強制戒治迄今等情，並有觀察、勒戒聲請書及刑事裁
    定、台灣高雄看守所附設勒戒處所八十九年六月七日高所坤戒勒字第二五六０號
    函及有無繼續施用毒品傾向證明書、強制戒治聲請書及刑事裁定、戒治處分執行
    指揮書及本院被告院內索引卡紀錄表、台灣高等法院被全國前案紀錄表、台灣高
    雄地方法院檢察署刑案資料查註紀錄表各一份在卷可考。從而，本件罪證明確，
    被告犯行堪以認定，應依法論科。
二、核被告所為，係犯毒品危害防制條例第十條第一項施用第一級毒品罪及同條例第
    十條第二項施用第二級毒品罪。被告施用第一級毒品海洛因及施用第二級毒品安
    非他命前後，持有海洛因及安非他命之低度行為，應分別為施用海洛因及安非他
    命之高度行為所吸收，不另論其持有第一級、第二級毒品罪。被告先後多次施用
    第二級毒品之犯行，時間緊接，犯罪構成要件相同，顯係基於概括犯意反覆為之
    ，應依連續犯之規定，論以一罪。又被告所犯上開二罪間，犯意各別，罪名互異
    ，應予分論並罰。爰審酌被告曾因施用毒品，經觀察、勒戒後，因無繼續施用毒
    品傾向，由檢察官為不起訴處分確定後，五年以內復施用第一級、第二級毒品，
    足見其對施用毒品之行為不知悛悔，行為頗有不當，對於社會秩序不無危害，惟
    其犯後坦承罪行，態度良好，且施用次數不多等一切情狀，分別量處如主文所示
    之刑，並定其應執行之刑，以資懲儆。扣案之殘餘海洛因粉末夾鏈袋一個，雖非
    被告所有，與本案犯罪事實無關，惟係本案扣得之物，且因海洛因粉末附著於塑
    膠袋，剝離不易，應將之全部視同第一級毒品海洛因，不問屬於犯人與否，依毒
    品危害防制條例第十八條第一項前段及刑法第四十條後段之規定，單獨宣告沒收
    銷燬之。至於本件另扣押之研磨器一組，並非被告所有，又非違禁物，又行動電
    話三支，非供犯罪所用之物，亦非違禁物，均乏沒收依據，不予宣告沒收，附此
    敘明。
三、公訴意旨認被告於八十九年五月二十日起至同年月二十四日止，在上開地點施用
    第一級毒品海洛因多次，惟被告供承僅施用一次，又依據上開尿液檢驗報告，亦
    僅能認定被告於前開時地為警查獲前有施用第一級毒品海洛因一次之行為，其餘
    公訴人起訴之各次，並無證據足以證明，本應為無罪判決之諭知，惟公訴意旨認
    其餘各次與起訴成罪部分有連續犯之裁判上一罪關係，依審判不可分之原則，爰
    不另於主文為無罪判決之諭知。
據上論斷，應依刑事訴訟法第二百九十九條第一項前段，毒品危害防制條例第十條第
一項、第二項、第十八條第一項前段，刑法第十一條、第五十六條、第五十一條第五
款、第四十條後段，判決如主文。
本案經檢察官陳正達到庭執行職務
中    華    民    國      八十九      年      七      月    三十一      日
                                      臺灣高雄地方法院刑事庭
                                法  官    郭錦茂
右正本證明與原本無異。
如不服本判決，應於判決送達後十日內，向本院提出上訴狀。
                                書記官    賴佳慧
中    華    民    國      八十九      年      八      月      四      日
附錄本判決論罪法條：
毒品危害防制條例第十條第一項：
  施用第一級毒品者，處六月以上五年以下有期徒刑。
毒品危害防制條例第十條第二項：
  施用第二級毒品者，處三年以下有期徒刑。


司法院資訊處製作；財團法人民間司法改革基金會備份。
